# 关于计提存货减值的特殊情况

提问人：茶前饭后 时间：2020-09-26 16:13:00
请教陈版，对于有些中药企业，为实现保质保量的收购药材，于是给农户签订了药材种植及回购协议，协议主要条款涉及： 1 、企业集中有偿提供所有药材种苗、肥料及技术支持， 2 、农户完全按照企业技术人员要求种植药材， 3 、只要按照要求种植，无论收成好赖（但产量一直相对较为稳定），企业全部按约定的种植利润率加成后的价格收购。这种情况下，公司平时有偿提供给农户的种苗、肥料及资金支持，都在预付账款挂账，待将来收购时一并结算转入存货。
问题 1 ：上述预付款挂账的问题是否合理？还是作为“存货—生物资产”核算更好？对方作为三板企业一直这样按照预付挂账核算。 2 ：如果预付款挂账合理，那么遇到中药原料行情下降，是否要计提未来损失？因为企业收购后加工成饮片就要出售，出售亏损主要也是因为行情原因。 3 ：如果要计提未来损失，因为产量相对稳定，我的理解是按照预计未来的产量、收购价格，然后再按照未来原材料加工成产品后的预计售价扣除加工成本的金额作为变现净值计提跌价准备，这样合理吗？分录为：借：资产减值损失，贷：预付账款、预计负债，（或者预付账款转入其他应收后计提坏账准备）
4 、如果不计提未来减值，感觉也不合理，因为未来回购事项在种植回购合同签订时已成未来事实。
望版主指点！拜谢！

回答人：chenyiwei
1 、建议参考：《瑞华研究 2010 ～ 2019 汇编》之“问题6-1-23（“公司+基地+农户”模式下合作基地和农户存栏牛是否确认为公司的存货）”。参考你提供的背景信息，个人理解在实际收购之前确认预付账款更合理。
2 、遇到中药原料价格下跌导致的产品（饮片）价格下降时，应考虑对预付账款计提减值准备。从你说的情况看，在产量相对稳定的前提下，预付账款面临与存货类似的跌价风险。
3 、可以采用你说的计提金额计量方法。